臺灣高雄地方法院刑事判決　　　　　　　　　　　　　九十年度訴字第二二二六號
　　公　訴　人　臺灣高雄地方法院檢察署檢察官
　　被　　　告　甲○○
右列被告因違反毒品危害防制條例案件，經檢察官提起公訴（九十年度毒偵字第三六
八八號），本院判決如左：
    主  文
甲○○施用第一級毒品，累犯，處有期徒刑柒月。
    事  實
一、甲○○曾於民國八十三年間因違反肅清煙毒條例案件，經本院判處有期徒刑三年
    二月確定，於九十年五月一日執行完畢，前於八十八年間因犯施用毒品案件，經
    本院於八十八年六月二十八日以八十八年度毒聲字第四四九四號裁定送觀察、勒
    戒後，認有繼續施用毒品之傾向，再經本院於八十九年九月一日以八十八年度毒
    聲字第六三八三號裁定令入戒治處所施以強制戒治，於強制戒治期滿後，經檢察
    官於九十年二月十三日以九十年度戒毒偵字第一四六號不起訴處分確定。詎其明
    知海洛因業經公告列為毒品危害防制條例第二條第二項第一款之第一級毒品，不
    得非法持有、施用，竟猶不知戒絕悔改，仍基於施用第一級毒品海洛因之犯意，
    於九十年五月二十八日，在其位於高雄縣鳳山市鎮○街四之十號住處以將第一級
    毒品海洛因粉末摻入香煙吸食其氣體而施用第第一級毒品海洛因一次，嗣於九十
    年五月二十八日下午四時許，高雄縣警察局鳳山分局經甲○○同意採取其尿液送
    請台灣檢驗科技股份有限公司檢驗結果，呈嗎啡陽性反應而查獲上情。經本院於
    九十年九月十二日以九十年度毒聲字第五六三八號裁定令入戒治處所施以強制戒
    治。
二、案經高雄縣警察局鳳山分局移送臺灣高雄地方法院檢察署檢察官偵查起訴。
    理  由
一、右揭犯罪事實，業據被告甲○○於警偵訊及本院審理時坦承不諱，被告於九十年
    五月二十八日下午四時許，高雄縣警察局鳳山分局採取其尿液送請台灣檢驗科技
    股份有限公司檢驗結果，呈嗎啡陽性反應，有該公司九十年六月八日編號ＫＨ─
    000000000000號濫用藥物檢驗報告一份附於警卷可稽，而海洛因施
    用入人體後水解還原成嗎啡，再循嗎啡之代謝方式排出體外，已據行政院衛生署
    藥物食品檢驗局（73）藥檢壹字第０三０二二一號函敘明綦詳，是被告前開自白
    與事實相符，自可採為認定事實之依據，是被告施用第一級毒品之犯行，堪以認
    定。再查，被告前於八十八年間因犯施用毒品案件，經本院於八十八年六月二十
    八日以八十八年度毒聲字第四四九四號裁定送觀察、勒戒後，認有繼續施用毒品
    之傾向，再經本院於八十九年九月一日以八十八年度毒聲字第六三八三號裁定令
    入戒治處所施以強制戒治，於強制戒治期滿後，經檢察官於九十年二月十三日以
    九十年度戒毒偵字第一四六號不起訴處分確定等事實，有該不起訴處分書及本院
    被告院內索引卡紀錄表、臺灣高等法院被告全國前案紀錄表、臺灣高雄地方法院
    檢察署刑案資料查註紀錄表各一份在卷可稽，被告於觀察勒戒、強制戒治期滿經
    檢察官不起訴處分後，五年內再犯施用第一級毒品犯行，事證明確，應依法予以
    論罪科刑。
二、查海洛因係毒品危害防制條例第二條第二項第一款所稱之第一級毒品，不得持有
    、施用。次按犯毒品危害防制條例第十條施用第一級毒品罪者，依同條例第二十
    條第一項、第二項後段、第二十三條第一項、第二項前段規定，檢察官應先將被
    告送勒戒處所觀察、勒戒，經觀察、勒戒後，認有繼續施用毒品傾向者，應由檢
    察官聲請法院裁定令入戒治處所施以強制戒治，強制戒治期滿或交付保護管束期
    滿，始得由檢察官為不起訴處分。而依上開規定為不起訴處分後，五年內再犯同
    條例第十條施用第一級毒品罪者，除由檢察官聲請法院裁定先令入戒治處所施以
    強制戒治外，刑責部分仍應依通常刑事訴訟程序追訴處罰，此觀同條例第二十三
    條第二項規定自明。本件被告前既已因施用毒品案件，經本院送勒戒處所觀察、
    勒戒後，認有繼續施用毒品傾向，再裁定施以強制戒治，於強制戒治期滿後，經
    檢察官不起訴處分確定在案，其於不起訴處分確定後五年內再犯上開施用第一級
    毒品犯行，依法即應予以論罪科刑，故核其所為，係犯毒品危害防制條例第十條
    第一項施用第一級毒品罪。至被告持有第一級後進而施用，其持有之低度行為應
    被施用之高度行為所吸收，故均不另論其持有毒品罪。末查，被告曾於八十三年
    間因違反肅清煙毒條例案件，經本院判處有期徒刑三年二月確定，於九十年五月
    一日執行完畢之事實，有臺灣高等法院被告全國前案紀錄表一份在卷可稽，其於
    五年以內再犯有期徒刑以上刑之本罪，為累犯，依刑法第四十七條規定加重其刑
    。審酌被告前於八十三年間即有施用毒品前科，有臺灣高雄地方法院檢察署刑案
    資料查註記錄表在卷可稽，素行不佳，其於毒品危害防制條例施行後復因施用毒
    品，經勒戒、觀察及強制戒治，由檢察官為不起訴處分確定後，仍未戒絕毒品，
    再犯相同之罪，顯見其戒毒悔改之意，惟念其施用毒品乃自戕一己之身體健康，
    尚未害及他人，且其犯後已坦承犯行，態度良好等一切情狀，量處如主文所示之
    刑。
據上論斷，應依刑事訴訟法第二百九十九條第一項前段，毒品危害防制條例第十條第
一項、第二十三條第二項，刑法第十一條前段、第四十七條，判決如主文。
本案經檢察官朱秋菊到庭執行職務。
中      華      民      國      九十一      年      五      月    十    日
                                  臺灣高雄地方法院刑事庭
                                      法  官    涂裕洪
右正本證明與原本無異。
如不服本判決，應於判決送達後十日內，向本院提出上訴狀。
                                      書記官    賴佳慧
中    華    民    國      九十一      年      五      月      十四      日
附錄本判決論罪法條：
毒品危害防制條例第十條第一項：
  施用第一級毒品者，處六月以上五年以下有期徒刑。
